臺灣高雄地方法院刑事判決　　　　　　95年度簡上字第1338號
上　訴　人　臺灣高雄地方法院檢察署檢察官
上　訴　人
即　被　告　丙○○
　　　　　　　　　　　號
上列上訴人因家庭暴力之傷害案件，不服本院高雄簡易庭民國95
年9 月19日95年度簡字第5371號判決（聲請簡易判決處刑案號：
95年度偵字第19304 號），提起上訴，本院管轄之第二審合議庭
判決如下：
    主  文
上訴駁回。
    事  實
一、丙○○為甲○○之配偶（嗣於民國95年10月30日離婚），2
    人間具有家庭暴力防治法第3 條第1 款所定之家庭成員關係
    ，丙○○明知本院業於95年3 月24日以95年度家護字第41號
    民事通常保護令裁定，令其不得對甲○○實施身體或精神上
    不法侵害之行為，及直接、間接對甲○○為騷擾行為，且應
    遠離甲○○住居所即高雄縣林園鄉○○村○○路81之6 號至
    少100 公尺，有效期間為1 年。詎丙○○於收受上開保護令
    裁定後，仍基於違反保護令之犯意，於95年7 月16日15時25
    分許，前往距上開甲○○住處100 公尺內之該住處騎樓前，
    以「幹妳娘，妳給我告什麼」等語（公然侮辱部分，未據告
    訴），直接騷擾甲○○，經甲○○報警而當場查獲。
二、案經甲○○訴由高雄縣政府警察局林園分局報請臺灣高雄地
    方法院檢察署檢察官偵查後聲請簡易判決處刑。
    理  由
一、證人甲○○、劉瑞泰、林麗紅、周黃謝金賞於偵查中具結後
    所為之陳述，核渠等陳述均係經檢察官告以刑事訴訟法第18
    0 條、第182 條拒絕證言權之規定及偽證罪之處罰後，仍出
    於自由意志表明願意作證並簽具結文後所為，並無何不法取
    供之顯有不可信之情況，依刑事訴訟法第159 條之1 第2 項
    規定，具有證據能力，合先敘明。
二、訊據被告丙○○雖坦承其於前開時間前往甲○○住處騎樓前
    ，而違反前揭保護令裁定所示應遠離甲○○住處100 公尺之
    事實，惟矢口否認有以「幹妳娘，妳給我告什麼」等語，直
    接辱罵騷擾甲○○，辯稱：伊當日是為看小孩才回去，並沒
    有罵甲○○云云。經查：（一）被告業已收受並知悉本院95
    年度家護字第41號民事通常保護令裁定內容，仍於保護令有
    效期間內，前往距甲○○住處100 公尺內之該住處騎樓前，
    而違反保護令等情，業據被告坦承不諱，並經證人即告訴人
    甲○○、證人即當時在場之劉瑞泰、林麗紅、周黃謝金賞於
    偵訊中結證明確，復經本院調取該民事通常保護令卷宗核閱
    無訛，被告此部分之自白，核認與事實相符，堪以採信；（
    二）至被告以「幹妳娘，妳給我告什麼」等語直接辱罵騷擾
    甲○○，因而違反保護令部分，則據證人甲○○於偵查中具
    結後證稱：當時被告先騎機車從我家過去，不到10分鐘又改
    開車過來，然後就罵我「幹妳娘，妳給我告什麼」，罵很多
    ，我只是擇重點說明等語綦詳，互核與當時在場之證人劉瑞
    泰、林麗紅、周黃謝金賞於偵訊結證之情節相符，而被告對
    證人劉瑞泰、林麗紅、周黃謝金賞均在場見聞一情，並不否
    認，參以上開證人與被告並無何糾怨，當無甘冒偽證罪風險
    而一致為虛偽陳述之理，堪認該等證人所證及甲○○之指述
    為真，被告辯稱其未辱罵甲○○云云，不足採信，是被告以
    上開言語直接對甲○○為騷擾行為，應足認定。從而，本案
    事證明確，被告犯行，洵堪認定，應依法論科。
三、按家庭暴力防治法所稱騷擾者，係指任何打擾、警告、嘲弄
    或辱罵他人之言語、動作或製造使人心生畏怖情境之行為，
    該法第2 條第2 項定有明文。本件被告以「幹妳娘，妳給我
    告什麼」等語辱罵甲○○部分，自屬對甲○○直接為騷擾行
    為。是核被告前往距甲○○住處100 公尺內，以言語辱罵甲
    ○○之行為，係犯家庭暴力防治法第50條第2 款、第4 款之
    違反保護令罪。檢察官聲請簡易判決處刑意旨，認被告辱罵
    甲○○部分係涉犯同法第50條第1 款之違反保護令罪，尚有
    未洽；又被告違反保護令裁定所示應遠離甲○○住處100 公
    尺之事實部分，業經檢察官於犯罪事實欄加以載明，檢察官
    雖漏引論罪法條，然此部分應為起訴效力所及，本院自得予
    以審理，均附此敘明。又被告所為，雖同時違反家庭暴力防
    治法第50條第2 款、第4 款所定之情形，惟仍屬違反同一保
    護令所禁止之行為，所侵害者係同一保護令效力之單一法益
    ，應僅論以一罪。
四、原審以被告罪證明確，依家庭暴力防治法第50條第2 款（原
    審誤引為第1 款）、第4 款，刑法第11條前段（原審贅引第
    2 條第1 項前段）、第41條第1 項前段、第51條第5 款（原
    審誤引為第6 款）等規定，並審酌被告前已因對告訴人實施
    家庭暴力及恐嚇行為，經本院以95年度簡字第2242號判處應
    執行拘役55日，並核發民事通常保護令在案，仍無視保護令
    之內容，任意違反，犯後未見悔意等一切情狀，量處被告有
    期徒刑3 月，並酌情諭知以新台幣2 千元折算1 日為易科罰
    金之折算之標準，核其認事用法均無違誤，量刑亦稱妥適。
    被告上訴意旨指摘原判決量刑過重，檢察官依告訴人所請，
    指摘原判決量刑過輕而提起上訴，均無理由，應予駁回。
據上論斷，應依刑事訴訟法第455 條之1 第1 項、第3 項、第36
8 條，判決如主文。
本案經檢察官乙○○到庭執行職務。
中　　華　　民　　國　　96　　年　　1 　　月　　16　　日
                  刑事第十五庭  審判長法　官  唐照明
                                      法　官  梁淑美
                                      法　官  周宛瑩
以上正本證明與原本無異。
本判決不得上訴。
                                      書記官  彭帥雄
中　　華　　民　　國　　96　　年　　1 　　月　　16　　日
附錄本案論罪法條全文：
家庭暴力防治法第50條
（違反保護令罪之處罰）
違反法院依第13條、第15條所為之下列裁定者，為本法所稱之違
反保護令罪，處3 年以下有期徒刑、拘役或科或併科新台幣10萬
元以下罰金︰
一  禁止實施家庭暴力行為。
二  禁止直接或間接騷擾、接觸、通話或其他連絡行為。
三  命遷出住居所。
四  遠離住居所、工作場所、學校或其他特定場所。
五  命完成加害人處遇計畫：戒癮治療、精神治療、心理輔導或
    其他治療、輔導。
